臺灣板橋地方法院刑事判決　　　　　　　　　　　　　九十三年度交訴字第二五號
　　公　訴　人　臺灣板橋地方法院檢察署檢察官
　　被　　　告　乙○○
右列被告因公共危險等案件，經檢察官提起公訴（九十三年度偵字第七一七七號），
因被告於本院準備程序中為有罪之陳述，嗣經本院合議庭裁定以簡式審判程序審理，
本院判決如左：
    主  文
乙○○服用酒類，不能安全駕駛動力交通工具而駕駛，處有期徒刑肆月。又駕駛動力
交通工具肇事，致人受傷而逃逸，處有期徒刑拾月。應執行有期徒刑壹年。緩刑年
。
被訴過失傷害部分公訴不受理。
    事  實
一、乙○○前於民國九十年間，因犯酒後駕車之公共危險案件，經臺灣士林地方法院
    於九十年三月十三日，以九十年度交簡字第二三一號判決判處罰金六千元確定，
    嗣於九十年五月三十一日繳交罰金執行完畢（不構成累犯）。猶不知警惕，明知
    其自九十三年四月六日下午五時許，在臺北縣蘆洲市○○路附近，與友人飲用啤
    酒三瓶（玻璃瓶裝），已達酒醉不能安全駕駛動力交通工具之程度，猶在飲酒後
    之同日晚間八時許，駕駛車號五Ｃ─六二０七號自用小客車，沿臺北縣蘆洲市○
    ○路三百二十三巷往民族路方向行駛。嗣於同日晚間八時四十分許，行經臺北縣
    蘆洲市○○路三百二十三巷一四三號前，應注意車前狀況，隨時採取必要之安全
    措施，以防止危險之發生，而依當時天氣晴朗、柏油路面且無障礙物之路況，雖
    夜間無照明，猶應謹慎駕駛，並無不能注意之情事。詎乙○○竟疏未注意，為超
    越前方之公車，貿然闖越該路段中間方向線而駛入來車車道，適有由甲○○騎乘
    車牌號碼ＯＸ０－九七六號重型機車行駛而至，乙○○因未注意車前狀況，復因
    飲酒後無法正確辨識路況及適切操控車輛，以致駕駛之自用小客車擦撞甲○○騎
    乘之機車，使甲○○人車倒地，並受有左小腿骨折、左膝蓋擦傷、右臉頰擦傷（
    所涉過失傷害部分業經告訴人撤回告訴，詳如後述）。詎乙○○於駕駛上開動力
    交通工具肇事致甲○○受傷後，並未停車察看而罔顧受傷倒地之人，旋另行基於
    肇事逃逸之犯意，駕駛上開自用小客車加速逃離現場。嗣經路人記下其車號後報
    警處理，於同日晚間九時三十一分許，在臺北縣蘆洲市○○路四０八巷巷口為警
    循線查獲。經警對乙○○進行酒精濃度測試，測得其呼氣所含酒精濃度值高達每
    公升一點一九毫克，且於偵訊過程中有多話等酒醉特徵，而查悉上情。
二、案經被害人甲○○訴由臺北縣政府警察局蘆洲分局報請臺灣板橋地方法院檢察署
    檢察官偵查起訴，因乙○○於本院準備程序中為有罪之陳述，嗣經本院合議庭裁
    定以簡式審判程序審理。
    理  由
甲、程序部分：
壹、按「除被告所犯為死刑、無期徒刑、最輕本刑為三年以上有期徒刑之罪或高等法
    院管轄第一審案件者外，於前條第一項程序進行中，被告先就被訴事實為有罪之
    陳述時，審判長得告知被告簡式審判程序之旨，並聽取當事人、代理人、辯護人
    及輔佐人之意見後，裁定進行簡式審判程序」，刑事訴訟法第二百七十三條之一
    第一項定有明文。查被告乙○○涉犯刑法第一百八十五條之三酒後駕車公共危險
    罪、第一百八十五條之四肇事逃逸罪、第二百八十四條第一項前段之過失傷害罪
    （所涉過失傷害部分業經撤回告訴，詳不受理部分），法定本刑為六月以上五年
    以下有期徒刑，非最輕本刑為三年以上有期徒刑之罪；且被告於本院九十三年六
    月八日準備程序進行中，復就被訴之事實為有罪之陳述，經告知被告簡式審判程
    序之旨，被告及公訴人對於本件改依簡式審判程序審理亦均表示無意見，是本院
    即依前揭刑事訴訟法規定，裁定進行簡式審判程序，合先敘明。
乙、實體部分：
壹、有罪部分：
一、訊據被告乙○○對於右揭時地，有酒後駕車肇事致被害人乙○○受傷並逃逸之事
    實，於本院審理中坦承不諱，核與被害人甲○○於警詢時證述之情節相符，並有
    道路交通事故現場圖、道路交通事故調查報告表（一）、（二）、酒精濃度測定
    表、臺北縣政府警察局道路交通事故初步分析研判表、刑法第一百八十五條之三
    案件測試觀察紀錄表各一紙、臺北縣政府警察局舉發違反道路交通管理事件通知
    單二紙、現場及車損照片十二幀在卷可稽。被告之自白與事實相符，本案事證明
    確，被告酒後駕車、肇事逃逸之犯行洵堪認定，應依法論科。
二、核被告乙○○所為，係犯刑法第一百八十五條之三酒後駕車公共危險罪、同法第
    一百八十五條之四肇事逃逸罪。被告所犯上開二罪間，犯意各別，行為互殊，應
    分論併罰。爰審酌被告有前揭事實欄所述之酒後駕駛公共危險罪前科紀錄，有臺
    灣高等法院被告全國前案紀錄表一份在卷可參，其明知酒精成分對人之意識能力
    具有不良影響，仍於服用酒類，呼氣酒精濃度高達每公升一點一九毫克，已處於
    不能安全駕駛動力交通工具之狀態仍駕駛車輛，致撞擊他人，對交通安全所生之
    危害甚鉅，且於肇事後枉顧他人生命安全，逕自離去，及其素行、品行、犯罪手
    段、被害人所受之傷勢，惟被告肇事後坦承犯行，並已與被害人達成和解，賠償
    其損害等一切情狀，量處如主文所示之刑，並定其應執行之刑。又被告未曾受有
    期徒刑以上刑之宣告，有上述之臺灣高等法院被告全國前科紀錄表一份附卷可憑
    ，其對於本次駕車所肇生之事故已與被害人達成和解，有臺北縣蘆洲市調解委員
    會調解書影本一份在卷可參，足見其已知痛悔，惡性非重，且已歷此偵、審教訓
    ，當知惕勵應不致有再犯之虞，因認本院認對其所宣告之刑，以暫不執行為適當
    ，併宣告緩刑三年，以啟自新。
貳、不受理部分：
一、公訴意旨另謂：被告乙○○於九十三年四月六日下午五時許飲酒後，明知其酒後
    已無法安全駕駛動力交通工具，竟仍於同日晚間八時左右，駕駛車牌號碼五Ｃ─
    六二０七號自用小客車，沿臺北縣蘆洲市○○路三百二十三巷往民族路方向行駛
    ，嗣於同日晚間八時四十分許，行經臺北縣蘆洲市○○路三百二十三巷一百四十
    三號前，應注意車前狀況，隨時採取必要之安全措施，以防止危險之發生，而依
    當時並無不能注意之情事，詎竟疏未注意，貿然闖越該路段中間方向線而駛入來
    車車道，致擦撞由甲○○騎乘車牌號碼ＯＸ０─九七六號重型機車，使甲○○人
    車倒地，並受有左小腿骨折、左膝蓋擦傷、右臉頰擦傷之傷害，因認被告涉犯刑
    法第二百八十四條第一項前段之過失傷害罪。
二、按告訴乃論之罪，告訴人於第一審辯論終結前得撤回其告訴，又告訴經撤回者，
    應諭知不受理之判決，刑事訴訟法第二百三十八條第一項、第三百零三條第三款
    分別定有明文。復按刑事事件於偵查中或第一審法院辯論終結前，調解成立，經
    法院核定，並經當事人同意撤回者，視為於調解成立時撤回告訴或自訴，鄉鎮市
    調解條例第二十五條第二項亦有規定。
三、經查，本件告訴人甲○○告訴被告乙○○涉犯過失傷害案件，公訴人認被告乙○
    ○係觸犯刑法第二百八十四條第一項前段之過失傷害罪，依同法第二百八十七條
    前段之規定，須告訴乃論。然查本件告訴人與被告就上開車禍事件，業於九十三
    年四月十六日，經臺北縣蘆洲市調解委員會調解成立，嗣於九十三年五月十一日
    經本院三重簡易庭核定，並經告訴人甲○○同意撤回告訴，業經本院查證無訛，
    有臺北縣蘆洲市調解委員會調解書、本院電話連繫記錄各一份在卷可佐。準此，
    本件依鄉鎮市調解條例第二十五條第二項之規定，告訴人甲○○視為於調解成立
    時即九十三年四月十六日即已撤回本件對被告之過失傷害告訴，揆諸首開說明，
    被告被訴此部分犯行欠缺訴追條件，應為不受理之判決。
據上論斷，應依刑事訴訟法第二百七十三條之一第一項、第二百九十九條第一項前段
、第三百零三條第三款，刑法第一百八十五條之三、第一百八十五條之四、第五十一
條第五款、第七十四條第一款，判決如主文。
本案經檢察官王家春到庭執行職務。
中　　　華　　　民　　　國　　　九十三　　　年　　 六 　　月　　十七　　日
                                        臺灣板橋地方法院交通法庭
                                            法  官  侯　志　融
右正本證明與原本無異。
如不服本判決，應於判決送達後十日內，向本院提出上訴狀。
                                            書記官  吳　進　安
中　　　華　　　民　　　國　　　九十三　　　年　　 六 　　月　　十七　　日
附錄本案論罪科刑法條全文：
刑法第一百八十五條之三
服用毒品、麻醉藥品、酒類或其他相類之物，不能安全駕駛動力交通工具而駕駛者，
處一年以下有期徒刑、拘役或三萬元以下罰金。
刑法第一百八十五條之四
駕駛動力交通工具肇事，致人死傷而逃逸者，處六月以上五年以下有期徒刑。
